cs: Styl lehátka do bazénu: Židle; Lenoška; Hamak (houpací síť); Matrace nebo podložka; Polohovací křeslo; Kruh; Nafukovací pohovka nebo ostrov; Jiné
zh-CN: 泳池休息室风格: 椅子; 休闲椅; 吊床; 垫子; 斜躺式; 环形; 沙发或岛台; 其他
bg-BG: Тип шезлонг за басейн: Стол; Лежанка; Хамак; Подложка или постелка; Стол с регулируема облегалка; Пояс; Диван или остров; Друго
pt-BR: Estilo da espreguiçadeira de piscina: Cadeira; Cadeira espreguiçadeira; Redes de descanso; Tapete ou almofada; Reclinável; Anel; Sofá ou ilha; Outro
en: Pool lounge style: Chair; Chaise; Hammock; Mat or pad; Recliner; Ring; Sofa or island; Other
it: Stile del lettino della piscina: Sedia; Chaise longue; Amaca; Tappetino o cuscinetto; Poltrona reclinabile; Anello; Divano o isola; Altro
ro-RO: Stilul șezlongului de piscină: Scaun; Șezlong; Hamac; Saltea sau placă; Fotoliu; Inel; Canapea sau insulă; Altele
vi: Kiểu ghế thư giãn bên hồ bơi: Cái ghế; Ghệ thư giãn; Võng; Thảm hoặc miếng đệm; Ghế tựa; Nhẫn; Ghế sofa hoặc đảo nổi; Khác
ja: プールラウンジのスタイル: 椅子; 長椅子; ハンモック; マットまたはパッド; リクライナー; リング; ソファまたはアイランド; その他
sl-SI: Slog bazenskega ležalnika: Stol; Počivalnik; Viseča mreža; Podloga ali blazinica; Naslanjač; Obroč; Kavč ali otok; Drug
nb: Bassengsete-stil: Stol; Sjeselong; Hammock; Matte eller underlag; Lenestol; Ring; Sofa eller øy; Annet
hu: Medence móló stílusa: Szék; Nyugágy; Függőágy; Szőnyeg vagy alátét; Fekvőfotel; Úszógumi; Kanapé vagy sziget; Egyéb
th: สไตล์พื้นที่นั่งเล่นริมสระว่ายน้ำ: เก้าอี้; เก้าอี้นวมยาว; เปลญวน; เสื่อหรือแผ่นรอง; เก้าอี้มีพนักพิงเอนไปด้านหลังได้; ทรงวงแหวน; โซฟาหรือที่นั่งกลางน้ำ; อื่นๆ
pt-PT: Estilo de espreguiçadeira de piscina: Cadeira; Chaise; Rede; Tapete ou esteira; Reclinável; Anel; Sofá ou ilha; Outro
zh-TW: 泳池躺椅風格: 椅子; 靠椅; 吊床; 墊子; 水上躺椅; 泳圈躺椅; 沙發或中島; 其他
fi: Allaslepotuolin tyyli: Tuoli; Seslonki; Riippumatto; Matto tai alusta; Mekanismituoli; Rengas; Sohva tai saareke; Muu
fr: Type de transat de piscine: Chaise; Méridienne; Hamac; Tapis ou sous-couche; Fauteuil inclinable; Bague; Canapé ou îlot; Autre
es: Estilo de tumbona de piscina: Silla; Diván; Hamaca; Tapete o almohadilla; Sillón reclinable; Anillo; Sofá o isla; Otros
sv: Poollounge-stil: Stol; Schäs; Hammock; Matta eller underlägg; Vilstol; Ring; Soffa eller ö; Övrigt
el: Στυλ ξαπλώστρας πισίνας: Καρέκλα; Σεζλόνγκ; Αιώρα; Χαλί ή υπόστρωμα; Ανακλινόμενη πολυθρόνα; Δακτύλιος; Καναπές ή νησίδα; Άλλο
tr: Havuz şezlongu tarzı: Sandalye; Uzanma koltuğu; Hamak; Minder veya ped; Yatar koltuklar; Simit; Kanepe veya ada; Diğer
hr-HR: Stil ležaljke za bazen: Stolica; Počivaljka; Viseća mreža; Prostirka ili podloga; Naslonjač; Prsten; Sofa ili otok; Ostalo
da: Poolloungestil: Stol; Chaise; Hængekøje; Måtte eller underlag; Liggestol; Ring; Sofa eller ø; Andet
pl: Typ leżaka basenowego: Krzesło; Leżanka; Hamak; Mata / podkład; Fotel rozkładany; Koło; Sofa / wyspa; Inne
lt-LT: Baseino gulto tipas: Kėdė; Ilgas fotelis; Hamakas; Kilimėlis arba pagalvėlė; Atlošiamas fotelis; Žiedas; Sofa arba sala; Kita
de: Schwimminselstil: Stuhl; Liegestuhl; Hängematte; Matte oder Pad; Lehnstuhl; Ring; Sofa oder Insel; Sonstiges
ko: 수영장 라운지 스타일: 의자; 등받이 의자; 해먹; 매트 또는 패드형; 리클라이너; 반지; 소파 또는 아일랜드형; 기타
ru: Тип кресла для бассейна: Кресло; Шезлонг; Гамак; Коврик или подстилка; Кресло-реклайнер; Круг; Диван или остров; Другое
sk-SK: Štýl priestoru pri bazéne: Stolička; Stolička; Hojdacia sieť; Penové alebo textilné lehátko; Relaxačné kreslo; Krúžok; Pohovka alebo ostrovček; Iné
nl: Loungestijl zwembad: Stoel; Leunstoel; Hangmat; Luchtmatras; Relaxstoel; Ring; Bank of eiland; Overig